# 子公司间互相持股的抵消（请陈版帮忙）

提问人：xiaocao2018 时间：2018-02-04 16:39:10
A持有C 75% ,B持有C25%。 2017 年 9 月末A收购B100%股权 请问年末抵消时如何处理，最好有具体的会计分录，谢谢

回答人：chenyiwei
如果A与B之间原先无关联关系，则应区分B是单纯的持股平台，还是有其自己的独立业务。 如果有独立业务的，则应将收购价款分拆为两部分： 1 、相当于C的25%股权的公允价值的部分，作为收购少数股权的对价，按收购少数股权的原则，该部分价款与C的25%股权对应的可辨认净资产在A的合并报表层面的账面价值之间的差额调整合并报表中的资本公积。 2 、其余价款属于收购B的现有业务的对价，将其与B的各项可辨认资产（除对C的25%股权投资以外）、负债的公允价值相比，确认合并报表层面的商誉或负商誉。